臺灣臺中地方法院臺中簡易庭小額民事判決
                                   110年度中小字第2009號
原      告  大安名流大廈管理委員會

法定代理人  張琳    
訴訟代理人  湯清獅  
被      告  郭棠引  
訴訟代理人  郭陸顧  
上列當事人間給付管理費事件，於民國110年8月17日言詞辯論終
結，本院判決如下：
    主      文
被告應給付原告新臺幣參萬伍仟零壹拾元及自民國一一○年一月
三十日起至清償日止，按年息百分之五計算之利息。
訴訟費用新臺幣壹仟元由被告負擔。
本判決得假執行。
    事實及理由
一、原告法定代理人呂巧芬於本案繫屬後變更為張琳，具狀聲明
    承受訴訟（見卷第91頁），核無不合，應予准許。
二、原告主張：被告為大安名流大廈（下稱系爭大廈）內門牌臺
    中市○區○○街00號地下1樓建物（下稱系爭建物）所有人，欠
    繳109年3月至12月之管理費新臺幣（下同）3萬5010元，經
    催討被告仍未給付，爰依住戶規約及公寓大廈管理條例規定
    請求被告如數給付等語，並聲明：被告應給付原告3萬5010
    元及自支付命令聲請狀繕本送達翌日起至清償日止，按年息
    百分之5計算之利息。
三、被告則以：被告於108年7月31日購入系爭建物，原告表示系
    爭大廈有多項限制商業性之使用，如外牆不得有任何商業性
    招牌，地下商場入口亦不得開放自由進出，即使已提出妥善
    方案，仍需在年度召開區權會時經全體住戶同意，然已拖過
    2次區權會仍未處理，明顯限制被告合法使用可供商業使用
    之店鋪。又系爭大廈地下室1樓蓄水池嚴重滲漏水損害系爭
    建物，導致系爭建物無法出租，向原告反應要求召開區權會
    處理漏水修繕，原告均不處理，原告未善盡管理社區公共社
    區之責，被告只好以拒繳管理費方式抗議，若原告有好好處
    理漏水問題，被告願意繳納管理費等語置辯，答辯聲明：原
    告之訴駁回。
四、得心證之理由：
  ㈠原告主張被告為系爭建物所有權人，欠繳109年3月起至12月
    管理費3萬5010元等事實，業據其提出公寓大廈管理組織報
    備證明、臺中市南區公所函、存證信函及回執、住戶規約、
    建物登記謄本、系爭大廈第20屆區分所有權人會議紀錄等件
    為證（見司促卷第9-28頁、中小卷第71-77頁），且為被告
    所不爭執，堪認原告主張為真實。 
  ㈡按「共用部分、約定共用部分之修繕、管理、維護，由管理
    負責人或管理委員會為之。其費用由公共基金支付或由區分
    所有權人按其共有之應有部分比例分擔之。但修繕費係因可
    歸責於區分所有權人或住戶之事由所致者，由該區分所有權
    人或住戶負擔。其費用若區分所有權人會議或規約另有規定
    者，從其規定。」，「區分所有權人或住戶積欠應繳納之公
    共基金或應分擔或其他應負擔之費用已逾二期或達相當金額
    ，經定相當期間催告仍不給付者，管理負責人或管理委員會
    得訴請法院命其給付應繳之金額及遲延利息。」，公寓大廈
    管理條例第10條第2項、第21條定有明文。被告欠繳109年3
    月至12月之管理費新臺幣3萬5010元，原告請求被告繳納管
    理費，自屬有據。
　㈢被告抗辯原告限制外牆不得有商業招牌，地下商場入口亦不
    得開放自由進出，且系爭大廈地下室1樓蓄水池嚴重滲漏水
    損害系爭建物，原告不處理漏水修繕，故拒繳管理費云云。
    查系爭大廈外牆、地下商場入口及地下室1樓蓄水池屬共用
    部分，依公寓大廈管理條例第10條第2項規定，應由原告負
    責管理及修繕。按所謂同時履行之抗辯，乃係基於雙務契約
    而發生，倘雙方之債務，非本於同一之雙務契約而發生，縱
    令雙方債務在事實上有密切之關係，或雙方之債務雖因同一
    之雙務契約而發生，然其一方之給付，與他方之給付，並非
    立於互為對待給付之關係者，均不能發生同時履行之抗辯（
    最高法院59年台上字第850號判例參照）。公寓大廈管理條
    例第3條第9 款規定，管理委員會係由區分所有權人選任住
    戶若干人為管理委員所設立之組織，旨在執行「區分所有權
    人會議決議事項」及「公寓大廈管理維護事務」，故管理委
    員會實係承全體住戶之委任處理事務。而由同法第36條關於
    管理委員會職務之規定，並參酌同法第37條至第39條等規定
    內容，亦可知管理委員係受住戶選任，承全體住戶之委任處
    理事務，對全體區分所有權人負擔管理義務，應對區分所有
    權人會議負責。至於區分所有權人負有繳納管理費之義務，
    乃基於公寓大廈管理條例、規約規定或協議等關係而生。顯
    然管理委員會執行管理職務，與區分所有權人繳納管理費之
    義務，並非源於同一雙務契約而生，二者並非立於互為對待
    給付之關係，自不發生同時履行之抗辯。被告抗辯原告未盡
    大廈共用部分管理及修繕責任，不論是否為真正，因二者並
    無互為對待給付之關係，被告不得據以拒絕繳納管理費，是
    被告抗辯並不可採。
　㈣末按「給付無確定期限者，債務人於債權人得請求給付時，
    經其催告而未為給付，自受催告時起，負遲延責任。其經債
    權人起訴而送達訴狀，或依督促程序送達支付命令，或為其
    他相類之行為者，與催告有同一之效力。」，「遲延之債務
    ，以支付金錢為標的者，債權人得請求依法定利率計算之遲
    延利息。但約定利率較高者，仍從其約定利率。」，民法第
    229條第2項、第233條第1項定有明文。原告所提支付命令聲
    請狀繕本隨同支付命令於110年1月29日送達被告（110年1月
    19日寄存於臺中市政府警局第三分局健康派出所，依民事訴
    訟法第138 條第2 項規定，自寄存之日起，經10日發生效力
    ，送達證書見司促卷第37 頁），被告自受支付命令送達時
    起負遲延責任，並應自翌日起加付法定遲延利息。　
五、從而，原告依系爭大廈住戶規約及公寓大廈管理條例第21條
    規定規定，請求被告給付 3萬5010元及自110年1 月30日起
    至清償日止，按年息百分之5 計算之利息，為有理由，應予
    准許。並依民事訴訟法第436條之19第1項規定，確定本件訴
    訟費用1000元（即第1審裁判費）由被告負擔。
六、本件係依小額訴訟程序所為被告敗訴之判決，依民事訴訟法
    第436條之20 規定，應依職權宣告假執行。
七、據上論結，本件原告之訴為有理由，依民事訴訟法第78條、
    第436條之19第1項、第436條之20，判決如主文。　　　
中    華    民    國    110    年    9     月    9    日
                  臺灣臺中地方法院臺中簡易庭
　　　　　　　　　               法  官   熊祥雲
以上正本係照原本作成。
如不服本判決，應於送達後20日內，以判決違背法令為理由，向
本院提出上訴狀並表明上訴理由（上訴理由應表明一、原判決所
違背之法令及其具體內容；二、依訴訟資料可認為原判決有違背
法令之具體事實），如於本判決宣示後送達前提起上訴者，應於
判決送達後20日內補提上訴理由書（須附繕本）。如委任律師提
起上訴者，應一併繳納上訴審裁判費。
中    華    民    國    110    年    9     月    9    日
                                  書記官  王麗麗